臺灣高等法院臺南分院刑事判決
110年度上易字第175號
上  訴  人  臺灣臺南地方檢察署檢察官
上  訴  人  
即  被  告  卓金滿



上列上訴人因被告妨害風化等案件，不服臺灣臺南地方法院109
年度易字第952號中華民國109年12月14日第一審判決（起訴案號
：臺灣臺南地方檢察署109年度偵緝字第498號、109年度偵字第1
0290號），提起上訴，本院判決如下：
    主  文
上訴駁回。
    理  由
一、本案經本院審理結果，認第一審判決被告共同犯恐嚇危害安
    全罪，處有期徒刑3月，如易科罰金，以新臺幣1千元折算1 
    日；另判處被告被訴散布猥褻圖畫及加重誹謗部分無罪，核
    無不當，應予維持，並引用如附件第一審判決書記載之證據
    及理由。
二、檢察官上訴意旨略以：
　　原審認定被告之恐嚇事實為「我就那兩張裸體照片PO上fb我
    要讓你紅到底…」，且原審亦認定卷内含告訴人多人，均有
    親見或親收告訴人所傳裸照，自應認被告已有散發傳布於公
    眾之意，參以證人證述部分圖片係截自被告所成立之「泡泡
    糖平價購物」，足認被告有散布於眾之犯意，不應以卷内無
    法提供社群網站完整網頁紀錄，即遽認被告無散布於眾之犯
    意。另被告犯恐嚇危害安全罪，原審僅判處有期徒刑3月，
    然被告始終否認犯行，毫無悔意，量刑亦顯過輕，難收矯正
    之效，爰此提起上訴，請將原判決撤銷，更為適當合法之判
    決。
三、被告上訴意旨略以：
　　我沒有共犯恐嚇危害安全罪，告訴人跟我買香水衣服5500元
    有還錢，我跟連珮雯毫無關係，不是共犯。2張裸照不是我
    拍的，是甲○○自己傳給我，也沒po上網，請查明，爰提起上
    訴，請求撤銷原判決。
四、駁回上訴之理由：
  ㈠原審以被告犯恐嚇危害安全罪，罪證明確，因而依附件原判
    決所示法條，並審酌各項量刑事由，量處有期徒刑3月，如
    易科罰金，以新臺幣1千元折算1日，本院核其認事用法並無
    不當，量刑亦稱允洽，應予維持。　　
  ㈡被告提起上訴，否認犯罪，主張並無恐嚇告訴人云云，惟查
    ，上開恐嚇言詞，有附件所示臉書訊息翻拍照片可按（偵一
    卷第44至45、77、95頁），並據被告及同案被告連珮雯坦承
    該等言論確為其等所為無誤（偵五卷第24至25頁，偵二卷第
    155至157、161頁），足見被告確有本件恐嚇犯行，如附件
    原審判決之說明，其上開辯解與事證不合，自無可信。被告
    上訴，為無理由，應予駁回。
　㈢檢察官就恐嚇部分認原審量刑過輕，提起上訴，惟按量刑輕
    重係屬事實審法院得依職權自由裁量之事項，苟已斟酌刑法
    第57條各款所列情狀而未逾越法定刑度，不得遽指為違法；
    又在同一犯罪事實與情節，如別無其他加重或減輕之原因，
    下級審量定之刑，亦無過重或失輕之不當情形，則上級審法
    院對下級審法院之職權行使，原則上應予尊重。被告雖無和
    解，然恐嚇危害安全罪之法定刑為2年以下有期徒刑、拘役
    或9千元以下罰金，本屬輕罪，本件恐嚇方式為以臉書訊息
    為之，難認暴力，是原審依刑法第57條規定審酌被告上開一
    切情狀，量處有期徒刑3月，除未逾越職權外，亦無違反比
    例原則，及有其他失出或失入之違法或失當之處，難認有何
    過輕情形，此部分上訴，為無理由，應予駁回。
　㈣檢察官就被告被訴散布猥褻圖畫部分之上訴，本院認為卷附
    裸照截圖2張，係由告訴人傳予被告，業據告訴人供述在卷
    （偵六卷第35至36頁），並無確切證據可認上開裸照截圖係
    由不特定多數人得以共見共聞之處取得，難認符合散發傳布
    於公眾之「公然」要件。又被告於恐嚇時雖有為上開言詞，
    然其已稱並無付諸實行，況且，被告係從告訴人處收到上開
    裸照並遭告訴人質問，其因此順勢為上開恫嚇言詞，並非不
    能想像，本件缺乏事證可認被告確有散布於眾，自難僅以其
    有上開恐嚇言詞遽論已經發生實害。再者，告訴人之母親或
    大嫂，縱有親見或親收告訴人所傳裸照，此亦難以公眾等同
    論之；而「泡泡糖平價購物」並無事證可認係由被告操控，
    檢察官上開推論，顯屬臆測之詞，無可採信。綜上，被告有
    無此部分犯行，仍存有合理之懷疑，尚未到達確信其為真實
    之程度。公訴人所提出之證據，尚不足為被告有罪之積極證
    明，其復未能提出適合於證明起訴犯嫌之其他積極證據，指
    出調查之途徑暨說明其關聯性予以補強，綜合全案事證及辯
    論意旨，應認不能證明被告犯罪。原審以檢察官之舉證無法
    達無合理懷疑之確信程度，而為被告此部分無罪之諭知，本
    院核其認事用法，並無不合。檢察官仍執前詞，提起上訴，
    為無理由，應予駁回。
五、被告經合法傳喚，無正當理由不到庭，爰不待其陳述，逕行
    判決。
據上論斷，應依刑事訴訟法第368條、第371條、第373條，判決
如主文。
本案經檢察官林怡君提起公訴，檢察官陳擁文提起上訴，檢察官
謝錫和到庭執行職務。
中　　華　　民　　國　 110　　年　　5 　　月　　27　　日
                    刑事第五庭  審判長法  官  黃國永
                                      法  官  蔡川富
                                      法  官  翁世容
以上正本證明與原本無異。
不得上訴。
                                      書記官  顏惠華
中　　華　　民　　國　 110　　年　　5　　月　　27     日
附錄法條：
刑法第305條（恐嚇危害安全）
以加害生命、身體、自由、名譽、財產之事恐嚇他人，致生危害
於安全者，處2年以下有期徒刑、拘役或9千元以下罰金。

【附件】
臺灣臺南地方法院刑事判決
                                      109年度易字第952號
公　訴　人　臺灣臺南地方檢察署檢察官
被　　　告　乙○○　女　（民國00年0月00日生）
                    身分證統一編號：Z000000000號
                    住○○市○○區○○000號
                    居臺南市○區○○街00巷00號
上列被告因妨害風化等案件，經檢察官提起公訴（109年度偵字
第10290號、109年度偵緝字第498號），本院判決如下：
    主  文
乙○○共同犯恐嚇危害安全罪，處有期徒刑參月，如易科罰金，以
新臺幣壹仟元折算壹日。
其餘被訴散布猥褻圖畫及加重誹謗部分無罪。
    事  實
一、乙○○、連○雯（另為簡易判決處刑）為朋友關係，乙○○與甲○
    ○（因涉及隱私，姓名詳卷）因商品買賣而結識，惟因甲○○
    積欠乙○○購買香水、衣服等物之價金，致乙○○心生不滿，竟
    為如下行為：
(一)於民國108年5月28日起至6月10日間，基於恐嚇之接續犯意
    ，登入臉書帳號「卓○雯」以臉書訊息傳送予甲○○，恐嚇稱
    「你就出門小心一點」、「我就那兩張裸體照片PO上fb我要
    讓你紅到底你說今天幾號了我再等你你已讀沒有已讀也不回
    你再給我裝肖維是不是」等語，將加害生命、身體、名譽之
    事通知甲○○，致甲○○心生畏懼，致生危害於安全。
(二)乙○○並承上開恐嚇犯意，要求其友人連○雯協助向甲○○追討
    價金，連珮雯應允之，乙○○與連○雯即共同基於恐嚇之犯意
    聯絡，由連○雯在新北市○○區○○路000巷00○0號3樓住處，以
    臉書帳號「王○」傳送訊息予甲○○，恐嚇稱「出門小心躲好
    」，致甲○○心生畏懼，致生危害於安全。
二、案經甲○○訴由雲林縣警察局臺西分局報告臺灣雲林地方檢察
    署陳請臺灣高等檢察署臺南檢察分署檢察長核轉臺灣臺南地
    方檢察署檢察官偵查起訴。
    理  由
甲、有罪部分：
壹、程序部分：
　　按被告以外之人於審判外之言詞或書面陳述，除法律有規定
    者外，不得作為證據；又被告以外之人於審判外之陳述，雖
    不符刑事訴訟法第159條之1至第159條之4之規定，而經當事
    人於審判程序同意作為證據，法院審酌該言詞陳述或書面陳
    述作成時之情況，認為適當者，亦得為證據；另當事人、代
    理人或辯護人於法院調查證據時，知有第159條第1項不得為
    證據之情形，而未於言詞辯論終結前聲明異議者，視為有前
    項之同意，刑事訴訟法第159條第1項、第159條之5分別定有
    明文。其立法意旨在於傳聞證據未經當事人之反對詰問予以
    核實，原則上先予排除。惟若當事人已放棄反對詰問權，於
    審判程序中表明同意該等傳聞證據可作為證據，基於尊重當
    事人對傳聞證據之處分權，及證據資料愈豐富，愈有助於真
    實發現之理念，且強化言詞辯論主義，使訴訟程序得以順暢
    進行，上開傳聞證據亦均具有證據能力。經查，本判決所引
    用之證據資料（含供述證據、非供述證據及其他具有傳聞性
    質之證據），檢察官及被告乙○○於言詞辯論終結前，均未就
    本院經調查採用之證據，主張有刑事訴訟法第159條第1項不
    得為證據之情形，本院復審酌各該傳聞證據作成時之情況，
    未有違法或不當之情形，所取得過程並無瑕疵，且與本件待
    證事實具有關聯性，衡酌各該傳聞證據，作為本案之證據亦
    屬適當，自均得為證據，而有證據能力。
貳、實體部份：
一、訊據被告乙○○固供認其與連○雯為朋友關係，與告訴人甲○○
    因商品買賣而結識，甲○○積欠被告購買香水、衣服等物之價
    金5,500元，其臉書通訊軟體之名稱是「卓○雯」，卷附「卓
    ○雯」與告訴人之臉書對話紀錄，有些是其傳的，有些不是
    ，其手機內有告訴人的兩張裸照等情，惟矢口否認有何恐嚇
    犯行，辯稱：如事實欄所載之臉書訊息不是我傳的，我不知
    道連珮雯以臉書帳號傳送「出門小心躲好」訊息予甲○○云云
    。經查：
(一)被告與連○雯為朋友關係，與告訴人甲○○因商品買賣而結識
    ，甲○○積欠被告購買香水、衣服等物之價金5,500元，其臉
    書通訊軟體之名稱是「卓○雯」，卷附「卓○雯」與告訴人之
    臉書對話紀錄，被告之手機內有告訴人的兩張裸照情，業據
    被告於偵查中及本院審理時坦承不諱，核與證人即告訴人甲
    ○○於警詢及偵查中證述、證人即共同被告連○雯於偵查中證
    述之情節相符、並有被告之臉書相片截圖2張（警卷第13至1
    4頁）、告訴人提供之其與「卓○雯」之臉書訊息照片（偵一
    卷第6至99頁、偵四卷第9至70頁）在卷可佐，此部分堪信為
    真實。
(二)證人即告訴人甲○○於警詢及偵查中證稱：我曾向乙○○購買衣
    服、香水，共價值5,500元，我一開始就告訴她，需要等我
    領薪水時才可以歸還，她也有答應，但是有一段時間我的手
    機拿去修理，乙○○無法聯繫上我，我也有先跟乙○○告知我該
    段期間會北上雲林，等顧病人領到錢，我就可以還錢，隔了
    一陣子我手機才修理好，乙○○於108年5月28日就傳送臉書訊
    息罵我「臭機掰，死三八」等語，並且恐嚇我稱「出門小心
    一點」，乙○○為逼迫我還錢，恐嚇我稱「我就那兩張裸照照
    片，P0上FB我要讓你紅到底」，我會害怕等語（警卷第8至9
    頁），並提出告訴人與「卓○雯」之臉書訊息照片，其中「
    卓○雯」稱：「我就那兩張裸體照片PO上fb我要讓你紅到底 
    你說今天幾號了 我在等你 你已讀沒有 已讀也不回 你再給
    我裝肖維是不是」（偵一卷第44頁）、「我都要PO上fb讓你
    紅到底更紅」、「4700加運費60塊」、「賤女人 一種接電
    話 嘴巴那麼嗆 有種就接電話啦 你白天不管你上班還是在
    家裡 反正你要出門就是要小心一點」（偵一卷第77頁）、
    「你就出門小心一點啦 我不是在恐嚇你啦 等我妹我妹妹在
    這裡啊」（偵一卷第95頁）在卷可佐。
(三)被告乙○○曾於偵訊時供稱：(問：（提示他卷第11頁）是否
    你對話內容？)是。可是我沒有發送。(你說要將其裸照公布
    ？)我沒有公布。(問：是否承認以裸照為由要甲○○還錢？)
    我有說等語（偵五卷第24至25頁），此與前揭證人即告訴人
    於警詢及偵查中證述大致吻合。是被告乙○○就其是否有傳送
    如事實欄所載訊息予告訴人，所述前後已有不一致之處。參
    以被告乙○○於偵訊時曾經自白傳送「我就那兩張裸體照片PO
    上fb 我要讓你紅到底 你說今天幾號了 我在等你 你已讀沒
    有 已讀也不回 你再給我裝肖維是不是」，並供稱其以裸照
    為由要甲○○還錢，已如前述，酌情被告偵查中應無刻意為此
    等不利於己之虛偽自白，率爾自陷刑責之可能，被告於本院
    審理時又翻異其詞而否認犯行，殊難採信。
(四)再者，證人即共同被告連○雯於偵訊時明白證稱：乙○○是我
    的乾姐，甲○○有跟乙○○買一些東西，甲○○的暱稱叫「甲○○」
    ，乙○○跟我講甲○○沒有給乙○○錢。我是用臉書的MESSENGER
    傳訊給甲○○的，因為我不是她的好友，我就用閃電符號的ME
    SSENGER傳給她，跟她說好好跟乙○○私底下講一講看怎樣處
    理。乙○○之前有傳甲○○的裸照給我看。(問：甲○○說你有用
    臉書私訊叫她出門小心要躲好一點，有無此事？)我好像有
    講過，是用臉書私訊給她。她跟乙○○這件事，我被乙○○吵到
    無法睡覺，我答應乙○○說要傳訊給甲○○講，我才會傳這種出
    門躲好的訊息，是針對乙○○跟甲○○買賣糾紛的事。（問：你
    既然有傳出門小心躲好的訊息給甲○○，讓她心生畏懼，是否
    認罪？）我認罪，是我做的我就承認。時間應該是在她們和
    解之前。傳的地點是在我的戶籍地，就是在新北傳的等語（
    偵二卷第155至157、161頁），觀諸證人連○雯前揭證述，其
    就被告乙○○與告訴人間曾有買賣糾紛，告訴人不付價金給乙
    ○○，證人連珮雯答應被告乙○○始傳送出門小心躲好之訊息予
    告訴人等事實之前因後果等節，均能詳述，且讓自己成為恐
    嚇危害安全之共犯。況證人連○雯已具結，其前揭證述，無
    從使自己免除恐嚇罪追訴並判罪之處境，反之證人即被告連
    珮雯更因此可能遭告訴人請求賠償，是實難認證人連○雯有
    何甘冒自陷恐嚇、偽證等罪，而有設詞杜撰構陷被告乙○○之
    動機及必要。
(五)又經仔細比對被告乙○○及證人即告訴人的說法，與上開訊息
    內容之脈絡，被告乙○○坦承其以臉書卓○雯傳送如偵一卷第6
    4頁之「不敢接電話的你剛才不是很嗆嗎很辣嗎現在變獸頭
    烏龜窩幹你老師耶」、「有種接電話啦，反正你今天沒有拿
    4700你今天沒有拿過來我已經給你機會如果你今天沒有拿過
    來我就去報警」、「沒種接電話啦你有打電話給我哪個時間
    打電話給我我為什麼不敢接電話到處給人家借錢」，並有傳
    送其當時男友帳戶之照片予告訴人，請告訴人匯款，並有傳
    如偵一卷第99頁之「要你全部的金額拿給我，我送給你的面
    膜全部還給我」、「說一套做一套，看出你這種人到處借錢
    ，你真可悲」、甲○○回答「就是窮啦」，卓○雯：「你的金
    額我算出來了，不是4700，我算錯了，少一個手鐲，我現在
    加下去，總共的金額是5500圓」，「你不要再給我喊窮啦，
    到處借錢我現（限之誤寫）你今天，你沒有拿5500給我的話
    ，我就直接去警察局」（偵一卷第95頁）等語，然在同偵一
    卷第95頁之不同對話框其中關於「你就出門小心一點啦我不
    是在恐嚇你啦等我妹我妹妹在這裡啊」及同在偵一卷第77頁
    之、「我都要PO上fb讓你紅到底更紅」、「4700加運費60塊
    」、「賤女人一種接電話嘴巴那麼嗆有種就接電話啦你白天
    不管你上班還是在家裡反正你要出門就是要小心一點」，被
    告乙○○卻否認為其所傳送，然前揭訊息所呈現的是被告乙○○
    向告訴人催討買賣價金4,700元，後因少算一個手鐲之價金
    ，再加上，故總金額為5,500元，因告訴人不給錢也不接電
    話，被告乙○○接續傳送前揭訊息之時間點密切接近，也與被
    告乙○○曾自白之以裸照為由要告訴人還錢的說法吻合，據此
    相互勾稽，各該文字用語所要表達之狀況，與被告乙○○、告
    訴人有買賣價金糾紛之情形，是完全一致的，可見案發時被
    告乙○○確實有犯罪動機甚明。被告上開所辯不足採信。應認
    以臉書卓○雯與告訴人對話之人就是被告所為無誤。
二、綜上所述，本案事證明確，被告乙○○上開犯行均可認定，應
    依法論科。
三、論罪科刑：
(一)刑法第305條規定，於民國108年12月25日修正公布並於同年
    月27日生效施行，惟本次修法僅係將刑法施行法第1之1條關
    於罰金之貨幣單位及提高倍數予以換算後修法明定（即省去
    修正前需就原條文依施行法規定計算得出法定刑之步驟），
    是就該等條文之罪刑並無變動，無新舊法比較適用之問題，
    逕適用新法規定即可。核被告乙○○所為，係犯刑法第305條
    之恐嚇危害安全罪。其就事實欄一(二)部分，與同案被告連
    珮雯有犯意聯絡與行為分擔，為共同正犯。
(二)爰以行為人之責任為基礎，審酌被告以臉書通訊軟體傳送如
    事實欄所載訊息予告訴人，造成告訴人心生畏懼致危害於安
    全，自屬不當，犯後否認恐嚇犯行，暨考量被告犯罪動機、
    目的、手段等，自陳智識程度為國中畢業、獨居、貧窮之家
    庭經濟生活狀況等一切情狀，量處如主文所示之刑，並諭知
    易科罰金之折算標準。另被告所持以發送恐嚇訊息之不詳電
    子產品，係日常生活所用之物，非專供本案犯罪之用，故無
    沒收必要，附此敘明。
乙、無罪部分
一、公訴意旨略以：被告乙○○另基於妨害風化、妨害名譽之犯意
    ，於108年5月底至6月初間某日，利用通訊設備連結臉書社
    交網站，登入臉書帳號「卓○雯」，並張貼甲○○裸露上半身
    之照片2張，供不特定人得以觀覽，而散播猥褻影像，並以
    此方式傳述足以毀損甲○○名譽之事，致貶損甲○○社會評價。
    嗣甲○○之大嫂王蔡○彤（姓名詳卷）於臉書發覺甲○○裸照遭
    張貼，截圖後透過甲○○之母林○蓁轉告甲○○，甲○○報警處理
    而查悉上情。因認被告涉犯刑法第235條第1項散布猥褻圖畫
    、同法第310條第2項加重誹謗罪嫌等語。
二、按犯罪事實應依證據認定之，無證據不得認定犯罪事實；又
    不能證明被告犯罪者，應諭知無罪之判決，刑事訴訟法第15
    4條第2項丶第301條第1項前段分別定有明文。又所謂認定犯
    罪事實之證據，係指足以認定被告確有犯罪行為之積極證據
    而言，該項證據自須適合於被告犯罪事實之認定，始得採為
    斷罪之資料；且如未能發現相當確實證據，或證據不足以證
    明，自不能以推測或擬制之方法，以為裁判之基礎；而認定
    犯罪事實所憑之證據，雖不以直接證據為限，間接證據亦包
    括在內，然而無論直接證據或間接證據，其為訴訟上之證明
    ，須於通常一般人均不致有所懷疑，而得確信其為真實之程
    度者，始得據為有罪之認定，倘其證明尚未達到此一程度，
    而有合理之懷疑存在時，即難遽採為不利被告之認定。另刑
    事訴訟法第161條第1項規定：檢察官就被告犯罪事實，應負
    舉證責任，並指出證明之方法。因此，檢察官對於起訴之犯
    罪事實，應負提出證據及說服之實質舉證責任。倘其所提出
    之證據，不足為被告有罪之積極證明，或其指出證明之方法
    ，無從說服法院以形成被告有罪之心證，基於無罪推定之原
    則，自不能為被告有罪之判決。
三、公訴意旨認被告涉犯散布猥褻圖畫及公然侮辱罪嫌，無非係
    以告訴人之指訴、證人即告訴人之大嫂王蔡○彤、告訴人之
    母林○蓁（姓名詳卷）於偵查中具結之證述、及告訴人提供
    之訊息截圖、被告乙○○之供述、共同被告連○雯於偵查中以
    證人身分具結之證述為其主要論據。
四、訊據被告乙○○堅詞否認有何散布猥褻圖畫及公然侮辱犯行，
    辯稱：這兩張裸照是告訴人傳給我的，不知道泡泡糖平價購
    物，我沒有張貼告訴人的裸照等語，經查：
(一)按刑法第235條第1項之供人觀覽猥褻物品罪，乃屬侵害社會
    法益之罪，係以散布或販賣或公然陳列或以他法供人觀覽猥
    褻物品為要件，而「散布」者，乃散發傳布於公眾之意，最
    高法院84年台上字第6294號刑事判例可資參照。次按刑法第
    309條之公然侮辱罪，係指侮辱他人，且該侮辱行為係公然
    為之始可成立，所謂「公然」，係指不特定多數人得以共見
    共聞之狀態，不以實際上果已共見共聞為必要。
(二)參告訴人提供其裸照之截圖2張（偵一卷第46、58頁、警卷
    第63至64頁、偵四卷第53至54頁），證人甲○○雖於偵訊時證
    稱：「（問：提示他卷第53頁，這個照片是你提供的嗎？）
    是翻拍我手機裡的畫面。（問：為何看起來是你傳圖片給『
    卓○雯』？)是，這一張是我傳圖片給『卓○雯』，因為她那時候
    不承認是她PO的。（問：第54頁這一張是從何而來？）也是
    從我手機翻拍出來的。（問：這一張看起來也是你傳圖片給
    『卓○雯』？）是。」等語（偵六卷第35至36頁），核與系爭2
    張裸照之截圖在手機中「甲○○」與「卓○雯」的MESSENGER對
    話，在對話框內傳送的圖片是偏向右方相符，足認系爭2張
    裸照之截圖係告訴人傳予被告乙○○。
(三)系爭2張裸照之截圖由來：證人甲○○雖於警詢及偵訊時證稱
    ：乙○○在她的臉書「卓○雯」上面張貼公開文章，張貼有我
    本人臉部及上半身裸露（胸部）之照片。我不知道那網頁，
    是他傳給我嫂子，我嫂子再傳給我媽。乙○○的臉書名稱好像
    是「泡泡糖平價購物」。(問：你是如何發現這個網頁上有
    張貼你的裸照？)是我嫂嫂發現，跟我媽媽講的。(問：那是
    何時的事？)108年5月底到6月初時。（問：提示雲檢卷內第
    46頁，上方有手寫的6月6日是否為你標註，截圖有5月25日
    是什麼？)是我從我與乙○○臉書的私訊畫面截圖下來，我是
    截「泡泡糖平價購物」張貼我裸照的截圖要質問他為何要張
    貼我的裸照，6月6日是我拿截圖私訊問乙○○的日期，至於截
    圖上的5月25日有可能是泡泡糖購物張貼我裸照的日期。「
    王○婷」她用臉書的MESSENGER在網路上P0我的裸照。(問：
    乙○○否認有張貼你的裸照，有何意見？)我家裡的人都有看
    到，因為那時我的手機拿去修理，是我媽媽林○蓁告訴我的
    。(問：到底王○或乙○○是在何地方用何方式PO你的裸照？)
    我聽我媽說乙○○是在她自己的FB「卓雅雯」貼我的裸照，我
    沒有截到圖，但我媽用LINE傳我的一些照片給我，就在凌晨
    時傳給我的，但是我沒有截圖，不過很多人知道，就是我嫂
    嫂，(問：有無聽過「泡泡糖平價購物」這個社團？)沒有。
    (問：你知道這個社團跟乙○○有何關連性嗎？)我不知道。卓
    雅雯po我的裸照在私訊，我家人都知道。(問：裸照有傳給
    其他人或公開？)有。不然我家人不會知道，我不知她po在
    何處，但我家人都有收到。(問：你提供裸照看不出來乙○○
    係公開發送，但如果你有其他證明，除你還有其他三人看到
    可能構成？)我在他案有告王○婷，暱稱「王○」。我不認識
    王○。裸照除我看到王○也有看到，我前夫及我母親都有看到
    。乙○○是放在她FB公開網頁。她還有放在泡泡糖平價購物網
    的直播台，因是直播所以很多人都看到等語（警卷第9頁、
    偵一卷第3至4頁、偵二卷第20、86至87頁、偵四卷第7至8頁
    、偵五卷第42頁），可知並非告訴人本人親眼看見其裸照被
    張貼在「泡泡糖平價購物」或「卓雅雯」臉書，而係其母親
    傳送截圖給告訴人，而該截圖究係公開或私訊？在「泡泡糖
    平價購物」或「卓○雯」臉書，甚或「王○婷」臉書中傳出？
    均屬不明。
(四)證人即被告連○雯於偵查中證述：被告乙○○曾傳告訴人裸照2
    張給我看等語（偵二卷第157頁）。依證人即被告連○雯之證
    述，僅能證明被告乙○○曾傳送告訴人裸照2張給其觀看，無
    從證明被告乙○○有將裸照以公開方式張貼在臉書。
(五)證人即告訴人之母林○蓁於偵查中具結之證述：(問：是否曾
    經聽聞甲○○的裸照有被張貼在網路上？)我聽我媳婦王蔡○彤
    說的，她有將裸照傳給我，我再傳給甲○○看。(問：王蔡○彤
    有無跟你說她在哪裡看到甲○○的裸照？)她說是在手機內看
    到，沒有說是誰張貼的等語（偵三卷第35至36頁）。依證人
    即被告林○蓁之證述，僅能證明王蔡○彤曾傳送告訴人裸照2
    張給林○蓁，林○蓁再將裸照傳給告訴人，亦無從證明系爭裸
    照係在被告乙○○之臉書上張貼。
(六)證人即告訴人之大嫂王蔡○彤於偵查中證稱：(問：是否有在
    去年看到有人在臉書上PO甲○○的裸照？)有。(問：是誰張貼
    的？)我沒注意看，而且是很久以前的事情了。(問：你有截
    圖下來嗎？)我只有把裸照截下來，是上半身沒穿的照片，
    我就用LINE傳給林○蓁，就是我婆婆。(問：你沒印象是誰張
    貼的嗎？)因為我不認識對方，所以我不記得。(問：那你怎
    麼會看到對方張貼的內容？)可能他標記甲○○，所以我才會
    看到。（問：提示警卷第46頁，這是你當時截圖嗎？)只有
    第一張而已。下一張可能是她媽媽截的，我也不清楚。(問
    ：所以第一張下方的「泡泡糖平價購物」是你平常有在關注
    的社團，跟裸照無關嗎？)我只是單純截照片而已，沒有什
    麼直播。(問：該張截圖旁邊圓型的頭像是誰的頭貼？)是甲
    ○○，可能是甲○○把媽媽給她的圖傳給別人。(問：你截的圖
    是只有裸照，沒有任何其他臉書頁面的貼文資料？)是。下
    面的「泡泡糖平價購物」可能是甲○○她自己在看直播吧。(
    問：你有印象有一個臉書名為「卓雅雯」的頁面嗎？)好像
    有看過一次，是一個胖胖的女生，她在賣直播的東西，甲○○
    有帶我去她家看有沒有我要買的東西，我也不知道那個女生
    的名字跟資料。(問：那你怎麼知道她是卓○雯？)我看過對
    方一次，她的臉書名字是卓○雯。(裸照是卓○雯貼的嗎？)是
    ，她有標註甲○○的名字。(問：是用卓○雯自己的名字嗎？)
    我也忘記了。(問：你的截圖有留下來嗎？)沒有，因為甲○○
    沒有跟我說她要提告的事。（問：提示警卷第46頁，除了上
    面那張照片外，下方右邊的照片有無看過？)卓○雯應該是二
    張照片一起PO。(問：所以你二張照片都有截嗎？)應該有。
    一張是大頭貼，一張是裸照。(問：你剛剛不是說大頭貼是
    圓型小圖那張嗎？)因為她媽媽看到裸照後，說可能是合成
    的，我才又傳右邊的照片說是一起的，應該是她本人。(問
    ：你剛剛不是針對警卷第46頁說只有上面那張是你傳的，下
    面不是，現在又說二張都是，你到底是傳哪幾張？)因為事
    隔很久了，我最有印象是裸照，我根本就不記得詳情了。我
    是無意間截圖，就傳給我婆婆等語（偵二卷第133至135頁）
    。證人王蔡○彤先證述其沒注意看是誰張貼的，嗣改稱是「
    卓○雯」貼的，最後又表示其忘記了，根本就不記得詳情，
    則證人王蔡○彤實無法確認告訴人之裸照係截取自「卓○雯」
    臉書，且其亦未證述系爭裸照截圖究係公開或私訊？則是否
    係被告張貼告訴人裸照乙情，自有可疑。從而。被告辯稱並
    未為此部分犯行，並非全然不可採信。且卷內又無其他證據
    證明系爭裸照確實係由被告乙○○公開張貼，亦難屬有散布行
    為以及處於對不特定多數人公開之狀態。
五、綜上所述，檢察官就被告被訴散布猥褻圖畫及加重誹謗罪所
    提出之證據及指出證明之方法，尚未達於一般人均可得確信
    被告確有此犯行，而無合理懷疑存在之程度，是無從說服本
    院以形成被告此部分犯行有罪之心證。則被告被訴散布猥褻
    圖畫及加重誹謗罪之犯罪尚屬不能證明，應依法為被告無罪
    之諭知。
據上論斷，應依刑事訴訟法第299條第1項前段、第301條第1項前
段，刑法第305條、第28條、刑法第41條第1項前段，刑法施行法
第1條之1，判決如主文。
本案經檢察官林怡君提起公訴，檢察官陳擁文到庭執行職務。
中　　華　　民　　國　 109　　年　　12　　月　　14　　日
                  刑事第二庭    法　官　王惠芬
以上正本證明與原本無異                                 
如不服本判決應於收受本判後20日內向本院提出上訴書狀，並應
敘述具體理由。其未敘述上訴理由者，應於上訴期間屆滿後20日
內向本院補提理由書狀（均須按他造當事人之人數附繕本）「切
勿逕送上級法院」。
                                書記官　陳杰瑞
中　　華　　民　　國　 109　　年　　12　　月　　14　　日
附錄本案論罪科刑法條：
刑法第305條（恐嚇危害安全）
以加害生命、身體、自由、名譽、財產之事恐嚇他人，致生危害
於安全者，處2年以下有期徒刑、拘役或9千元以下罰金。